【裁判字號】    96,易,269
【裁判日期】    970304
【裁判案由】    竊盜等
【裁判全文】
臺灣臺東地方法院刑事判決               96年度易字第269號
公  訴  人  臺東地方法院檢察署檢察官
被      告  甲○○
上列被告因竊盜等案件，經檢察官提起公訴（96年度偵字第554
、685、1004號），本院改依簡式審判程序審理判決如下：
    主  文
甲○○共同攜帶兇器竊盜罪，均累犯，各處有期徒刑柒月，均
減為有期徒刑月又拾伍日，應執行有期徒刑玖月。
    事  實
一、甲○○前於民國94年間因侵占及竊盜案件，經本院以94年度
    易字第2174號分別判處有期徒刑2月，應執行有期徒刑3月確
    定，於95年4月12日縮短刑期執行完畢。詎猶不知悔改，與
    丙○○、丁○○（均經判決確定）共同基於意圖為自己不法
    所有之犯意聯絡，於95年10月中旬間某日晚上9時許至翌日
    凌晨2時許之期間內，由丙○○駕駛不詳車牌號碼之自用小
    貨車搭載甲○○、丁○○，先至臺東縣卑南鄉○○路釋迦園
    附近（營業區49電號6015-07），由丁○○持丙○○所有客
    觀上足以對人之生命、身體、安全造成危險之兇器破壞剪1
    把（未扣案，下同），以剪斷電纜線之方式，竊取臺灣電力
    公司卑南服務所持有之價值約新臺幣（下同）500元之電纜
    線3 條（各約3公尺），甲○○與丙○○則在上開車輛內把
    風、接應；又共同基於意圖為自己不法所有之犯意聯絡，駕
    駛上開自用小貨車至臺東縣臺東市○○路○段207號（電號
    00-0000-00.9），以上開相同之方式，共同竊取臺灣電力公
    司知本服務所持有之電纜線3條（各約1公尺多）；之後，再
    共同基於意圖為自己不法所有之犯意聯絡，駕駛上開自用小
    貨車至臺東縣卑南鄉○○村○○路（編號86區210410號路燈
    ），以上開相同之方式，共同竊取臺東縣卑南鄉○○○○路
    燈之價值約50,000元之電纜線約50公尺。上開電纜線由丙○○、丁○○、甲○○剝去外皮後，將獲得之銅線販賣與不詳
    之資源回收業者，所獲之金錢由渠等朋分花用。嗣丙○○於
    96年1月7日主動前往臺東縣警察局臺東分局自首前揭竊盜罪
    行，而悉上情。
二、案經臺東縣警察局臺東分局報告臺灣臺東地方法院檢察署檢
    察官偵查起訴。
    理  由
一、認定犯罪事實所憑之證據及理由：
（一）被告甲○○之自白；同案被告丙○○、丁○○之自白。
（二）證人戊○○、庚○○及己○○之證述。
（三）臺東縣卑南鄉○○○○路燈故障叫修登記表、配置圖及修
      護用料清冊，臺灣電力公司卑南服務所工程工作單，臺灣
      電力公司知本服務所線路失竊現場調查表及登記表各1份
      ；刑案現場照片30張。
（四）上開證據均互核相符，被告甲○○之任意性自白與事實相
      符，堪以採信。被告前揭犯行，事證明確，應依法論科。
二、論罪與量刑：
（一）按刑法第321條第1項第3款之攜帶兇器竊盜罪，係以行為
      人攜帶兇器竊盜為其加重條件，此所謂兇器，其種類並無
      限制，凡客觀上足以對人之生命、身體、安全構成威脅，
      具有危險性之兇器均屬之，且祇須於行竊時攜帶此種具有
      危險性之兇器為已足，並不以攜帶之初即有行兇之意圖為
      必要，最高法院著有79年度臺上字第5253號判例意旨可資
      參照。本案被告與同案被告丁○○、丙○○行竊時，由丁○○所持以行竊之破壞剪，為質硬尖銳之利器，顯見於客
      觀上足對人之生命、身體安全構成威脅，而可作兇器使用
      ，揆諸前揭判例意旨及說明，自與刑法第321條第1項第3
      款之構成要件相當。核被告甲○○上開所為，均係犯刑法
      第321條第1項第3款攜帶兇器竊盜罪。被告甲○○與丙○○、丁○○3人間，就上開犯罪事實之犯行，均有犯意之
      聯絡及行為之分擔，均為共同正犯。被告所為上開3次竊
      盜犯行間，犯意各別、行為互異，所竊盜之地點均不相同
      ，且均屬不同所有人之財物，其行為在社會評價上具相當
      的獨立性，故均應予分論併罰。又被告有如犯罪事實欄所
      載之犯罪科刑執行情形，有臺灣高等法院被告全國前案紀
      錄表在卷1份可考，被告於前述有期徒刑執行完畢後，5年
      以內再故意犯本案有期徒刑以上之罪，為累犯，應依刑法
      第47條第1項之規定，加重其刑。
（二）爰審酌被告正值盛年，不思正途營生，竟為滿足一己之私
      慾而竊盜，且於前案執行完畢出監後，旋復為竊盜犯行，
      顯見自制力薄弱，兼衡其之犯罪之動機、目的、手段、及
      其品性、生活狀況、智識程度、犯罪所生之損害，及犯罪
      後坦承犯行，態度尚佳等一切情狀，分別量處如主文所示
      之刑，並定其應執行之刑，以資懲儆。至於作案用之破壞
      剪，為同案被告丙○○所有供本件犯罪所用之物，固據同
      案被告丙○○、丁○○供明在卷，但該破壞剪未經扣案，
      且雖經丙○○帶同警方至竊案現場查證，亦未尋獲（見警
      1卷第3頁），應已滅失，為免將來執行困難，爰不另為沒
      收之諭知，附此敘明。
（三）查本件被告之犯罪時間均在96年4月24日以前，且非中華
      民國96年罪犯減刑條例第3條第1項所定不予減刑之罪，則
      依該條例第2條第1項第3款、第7條之減刑規定，應各減其
      宣告刑二分之一，並定其應執行之刑。
三、應適用之法條：
    依刑事訴訟法第273條之1第1項、第299條第1項前段、第310
    條之2、第454條，刑法第28條、第321條第1項第3款、第47
    條第1項、第51條第5款，中華民國96年罪犯減刑條例第2條
    第1項第3款、第7條，判決如主文。
本案經檢察官乙○到庭執行職務
中    華    民    國    97    年    3     月    4    日
                  刑事第二庭    法  官  盧亨龍
以上正本證明與原本無異。
如不服本判決應於收受本判決後10日內向本院提出上訴書狀；上
訴書狀應敘述具體理由。未敘述上訴理由者，應於上訴期間屆滿
後20日內向本院補提理由書狀（均須按他造當事人之人數附繕本
）。「切勿逕送上級法院」。
告訴人或被害人對於本判決如有不服，請書具不服之理由狀，請
求檢察官上訴者，其上訴期間之計算係以檢察官收受判決正本之
日期為準。
                                書記官  石佳琪
中    華    民    國    97    年    3     月    5     日
附錄本案論罪科刑法條全文：
刑法第321條
犯竊盜罪而有左列情形之一者，處6月以上、5年以下有期徒刑：
一  於夜間侵入住宅或有人居住之建築物、船艦或隱匿其內而犯
    之者。
二  毀越門扇、牆垣或其他安全設備而犯之者。
三  攜帶兇器而犯之者。
四  結夥三人以上而犯之者。
五  乘火災、水災或其他災害之際而犯之者。
六  在車站或埠頭而犯之者。
前項之未遂犯罰之。


司法院資訊處製作；財團法人民間司法改革基金會備份。
